臺灣板橋地方法院刑事判決　　　　　　　96年度訴字第1999號
公　訴　人　臺灣板橋地方法院檢察署檢察官
被　　　告　甲○○
　　　　　　　　　　　號
上列被告因違反毒品危害防制條例案件，經檢察官提起公訴（96
年度毒偵字第3148號），嗣因被告於本院準備程序中就被訴事實
為有罪之陳述，本院告知被告簡式審判程序之旨，並聽取當事人
之意見後，由本院合議庭裁定改由受命法官獨任依簡式審判程序
進行，判決如下：
    主  文
甲○○施用第一級毒品，累犯，處有期徒刑拾月，減為有期徒刑
伍月，扣案之注射針筒壹支沒收之；又施用第二級毒品，累犯，
處有期徒刑陸月，減為有期徒刑月，扣案之吸食器壹組及夾鏈
袋壹個均沒收之；應執行有期徒刑柒月，扣案之注射針筒壹支、
吸食器壹組及夾鏈袋壹個均沒收之。
    事  實
一、甲○○前於民國（下同）89年間因施用毒品案件，經觀察、
    勒戒後，認無繼續施用毒品之傾向，經臺灣板橋地方法院檢
    察署檢察官於89年2 月25日以89年度毒偵字第1493號為不起
    訴處分確定。復於92年間因施用毒品案件，經觀察、勒戒後
    ，認有繼續施用毒品之傾向，由本院以92年度毒聲字第2624
    號裁定令入戒治處所施以強制戒治1 年，嗣因毒品危害防制
    條例修正而於93年1 月9 日釋放出所，並經本院以93年度訴
    字第19號判決判處有期徒刑10月、4 月，應執行有期徒刑1
    年確定。再因違反槍砲彈藥刀械管制條例案件，經本院以93
    年度訴字第609 號判決判處有期徒刑8 月，併科罰金新臺幣
    （下同）30,000元確定。以上施用毒品及違反槍砲彈藥刀械
    管制條例案件經本院以93年度聲字第1686號裁定定其應執行
    刑為有期徒刑1 年7 月確定，並於94年8 月4 日因縮短刑期
    假釋出監（起訴書誤為94年9 月6 日假釋出監），所餘刑期
    付保護管束，迄95年1 月19日保護管束期滿未經撤銷，以已
    執行完畢論。詎猶未戒除毒癮，竟基於施用第一級毒品之犯
    意，於96年4 月18日，在臺北縣板橋市○○路○ 段174 巷
    118 弄12號住處內，將第一級毒品海洛因羼入清水後，再以
    注射針筒注射手臂之方式，施用第一級毒品海洛因1 次（起
    訴書略載為96年4 月20日凌晨為警採尿回溯前26小時之某時
    內，在不詳處所，施用第一級毒品海洛因）；又另行基於施
    用第二級毒品之犯意，於96年4 月19日中午，在臺北縣板橋
    市○○路○ 段174 巷118 弄12號3 樓其居所內，將第二級毒
    品安非他命置放於吸食器內，以火燒烤後再施用所冒出霧化
    含有安非他命成份之氣體，以此方式施用第二級毒品安非他
    命1 次。嗣於96年4 月19日晚8 時30分許，經警在上址查獲
    ，並扣得其所有供施用海洛因或安非他命所用之注射針筒1
    支、吸食器1 組及盛裝安非他命所用之夾鏈袋1 個。
二、案經臺北市政府警察局中山分局移請臺灣板橋地方法院檢察
    署檢察官偵查起訴。
    理  由
一、按除被告所犯為死刑、無期徒刑、最輕本刑為三年以上有期
    徒刑之罪或高等法院管轄第一審案件者外，於第一次審判期
    日前之準備程序進行中，被告先就被訴事實為有罪之陳述時
    ，審判長得告知被告簡式審判程序之旨，並聽取當事人、代
    理人、辯護人及輔佐人之意見後，裁定進行簡式審判程序，
    刑事訴訟法第273 條之1 第1 項定有明文。經核，本件被告
    甲○○所犯係死刑、無期徒刑、最輕本刑為三年以上有期徒
    刑以外之罪，其於準備程序中就被訴事實為有罪之陳述，經
    法官告知簡式審判程序之旨，並聽取公訴人、被告之意見後
    ，本院爰依首揭規定，合議裁定由受命法官獨任進行簡式審
    判程序，合先敘明。
二、上揭事實，業據被告甲○○於警詢、偵查及本院準備、審理
    時坦承不諱。又被告為警查獲時經採其尿液檢體送往台灣尖
    端生技醫藥股份有限公司以酵素免疫分析法初步檢驗，再以
    氣相層析質譜儀法確認檢驗結果，確均呈甲基安非他命及鴉
    片類陽性反應，此有該公司濫用藥物檢驗報告1 紙在卷可稽
    （見臺灣板橋地方法院檢察署96年度毒偵字第3148號偵查卷
    第58頁），復有注射針筒1 支、吸食器1 組及夾鏈袋1 個扣
    案可資佐證。又被告前因施用毒品案件，經觀察、勒戒後，
    認無繼續施用毒品之傾向，經臺灣板橋地方法院檢察署檢察
    官於89年2 月25日以89年度毒偵字第1493號為不起訴處分確
    定。復於92年間因施用毒品案件，經觀察、勒戒後，認有繼
    續施用毒品之傾向，由本院以92年度毒聲字第2624 號 裁定
    令入戒治處所施以強制戒治1 年，嗣因毒品危害防制條例修
    正而於93年1 月9 日釋放出所等情，此有臺灣高等法院被告
    前案紀錄表附卷可參。綜上所述，足認被告前經觀察勒戒執
    行完畢釋放後，五年內再犯本件施用第一、二級毒品犯行。
    本案事證明確，被告犯行堪以認定，應依法論科。
三、查海洛因與安非他命依其成癮性、濫用性及對社會危害性之
    程度，已分別為毒品危害防制條例第2 條第2 項第1 款、第
    2 款列為第一級毒品與第二級毒品。核被告所為，係犯毒品
    危害防制條例第10條第1 項與第2 項之2 罪。又被告施用前
    持有第一、二級毒品之低度行為，各為進而施用第一、二毒
    品之高度行為所吸收，均不另論罪。再被告所犯上開二罪名
    ，犯意各別，行為互殊，應予分論併罰。又被告前因違反毒
    品危害防制條例案件，經本院分別判處有期徒刑10月、4 月
    ，應執行有期徒刑1 年確定。再因違反槍砲彈藥刀械管制條
    例案件，經本院判處有期徒刑8 月，併科罰金30,000元確定
    。以上施用毒品及違反槍砲彈藥刀械管制條例案件經本院裁
    定定其應執行刑為有期徒刑1 年7 月確定，並於94年8 月4
    日因縮短刑期假釋出監，所餘刑期付保護管束，迄95年1 月
    19日保護管束期滿未經撤銷，以已執行完畢論，此有臺灣高
    等法院被告前案紀錄表附卷可徵。其於有期徒刑之執行完畢
    後5 年內再故意犯本件有期徒刑以上之2 罪，均為累犯，並
    皆依法各加重其刑。爰審酌被告前有施用毒品之前科，業經
    觀察勒戒後，竟不思戒解再為本件施用毒品犯行，顯見其不
    思悔改，自制力亦顯不佳；惟另考量被告於犯後已坦承犯行
    ，且施用毒品之行為於本質上係屬自我戕害行為，反社會性
    之程度應屬較低等一切情狀，各量處如主文所示之刑。又被
    告所犯上開2 罪之犯罪時間均係在96年4 月24日以前，合於
    中華民國九十六年罪犯減刑條例第2 條第1 項第3 款之規定
    ，且非同條例第3 條所定不得減刑之罪，是併依上開減刑條
    例規定各予以減刑，並依法定其應執行刑，以資懲儆。至扣
    案之注射針筒1 支、吸食器1 組及夾鏈袋1 個，均係被告所
    有且供施用、盛裝毒品海洛因或安非他命之用，業據被告供
    承在卷，皆應依法宣告沒收。
據上論斷，應依刑事訴訟法第273 條之1 第1 項、第299 條第1
項前段，毒品危害防制條例第10條第1 項、第2 項，刑法第11條
前段、第47條第1 項、第51條第5 款、第9 款、第38條第1 項第
2 款，中華民國九十六年罪犯減刑條例第2 條第1 項第3 款、第
7 條，判決如主文。
本案經檢察官吳文正到庭執行職務
中　　華　　民　　國　　96　　年　　11　　月　　16　　日
                     刑事第五庭  法  官  潘 長 生
以上判決正本證明與原本無異。
如不服本判決，應於送達後10日內敘明理由向本院提出上訴狀。
                                 書記官  彭 麗 紅
中　　華　　民　　國　　96　　年　　11　　月　　16　　日
附錄本案論罪科刑法條全文：
毒品危害防制條例第10條
施用第一級毒品者，處六月以上五年以下有期徒刑。
施用第二級毒品者，處三年以下有期徒刑。
